臺北高等行政法院判決
　　　　　　　　　　　　　　　　　　　 94年度簡字第747號
原　　　告　郁祥成衣企業有限公司
代　表　人　甲○○（董事）
被　　　告　財政部基隆關稅局
代　表　人　李榮達（局長）
訴訟代理人　乙○○
上列當事人間因虛報出口貨物事件，原告不服財政部中華民國94
年7月6日台財訴字第09400200410號訴願決定， 提起行政訴訟。
本院判決如下：
    主  文
原告之訴駁回。
訴訟費用由原告負擔。
    事  實
壹、事實概要：
    緣原告於民國（以下同）92年12月24日向被告報運出口成衣
    乙批（報單號碼：第AT/92/6880/7006號）， 原申報貨物重
    量1,175公斤， 經被告事後稽核結果實際貨物重量為60公斤
    ，遂認原告報運貨物出口，涉有虛報所運貨物重量情事，乃
    依據行為時（以下同）海關緝私條例第37條第2項規定， 處
    原告罰鍰計新臺幣（以下同）90,000元。原告不服，申請復
    查，未獲變更，提起訴願，遭駁回後，遂向本院提起行政訴
    訟。
貳、兩造聲明：
一、原告聲明：求為判決訴願決定及原處分均撤銷。
二、被告聲明：求為判決駁回原告之訴。
、兩造爭點：
    被告事後稽核系爭出口貨物實際重量為60公斤（原申報貨物
    重量1,175公斤）， 認原告報運貨物出口，涉有虛報所運貨
    物重量情事，依海關緝私條例第37條第2項規定， 處原告罰
    鍰90,000元，有無違誤？
一、原告陳述：
１、原告於92年12月24日經配額中間商（鼎盛公司）讓出歐洲六
    類配額約6,000件給與他家廠商出口， 共收入29,000元（非
    借名出口費用）。這在紡織界稱配額費用，是非常普遍之事
    ，詎事後得知中間商將此配額讓與一家信紡公司出口，實不
    知這家公司為何錯報公斤數。
２、原告自72年8月成立迄今已有23年， 正派經營紡織成衣，絕
    無理由為了29,000元，而從事不法出口，原告會同意如此出
    口，乃是希望隔年獲得配額出口實績，而非金錢。故原告希
    望被告從輕發落，是否就原告所收29,000元配額費用來處罰
    。
３、就同一事件，被告既處罰信紡公司，又處罰原告，是否符合
    行政程序？又就同一事件，原告必須接受被告及國貿局之處
    罰、調查，是否符合行政程序？
４、綜上所述，爰請判決如原告訴之聲明。
二、被告陳述：
１、按「報運貨物出口，虛報所運貨物之名稱、數量或重量，處
    2千元以上3萬元以下罰鍰…。」 為海關緝私條例第37條第2
    項所明定。
２、原告訴稱：「…原告於92年12月24日經配額中間商（鼎盛公
    司）讓出歐洲六類配額約6,000件給與他家廠商出口， 共收
    入29,000元。…詎事後得知中間商將此配額讓與一家信紡公
    司出口，實不知這家公司為何錯報公斤數。…原告絕無理由
    為了29,000元，而從事不法出口。…希望被告從輕發落，是
    否就原告所收29,000元配額費用來處罰。…」等節，查原告
    既稱本案係讓出配額與其他廠商（訴訟理由雖稱非借名出口
    ，然事實仍是以被告之名義出口），自當認知有被利用從事
    不法行為之可能，理應特別審慎注意，藉以防止不法情事發
    生，善盡誠實申報作為之義務，原告應注意能注意而未注意
    ，即難謂無過失。依司法院釋字第 275號解釋及改制前行政
    法院88年度判字第3691號判決意旨，即應受處罰。本案虛報
    出口貨物重量已至臻明確，被告依首揭法條規定所為之處分
    ，核屬允洽，自應予以維持。
３、綜上所述，原處分及訴願決定認事用法，洵無不合，原告之
    訴顯無理由，爰請判決如被告答辯之聲明。
    理  由
一、按「簡易訴訟程序之裁判得不經言詞辯論為之。」行政訴訟
    法第233條第1項定有明文，合先敘明。
二、按「報運貨物進口而有左列情事之一者，得視情節輕重，處
    以…：一、虛報所運貨物之名稱、數量或重量。」及「報運
    貨物出口，有前項各款情事之一者，處2千元以上3萬元以下
    之罰鍰，並得沒入其貨物。」 為海關緝私條例第37條第1項
    第1款及第2項所明定。
三、本件原告於92年12月24日向被告報運出口成衣乙批（報單號
    碼：第AT/92/6880/7006號），原申報貨物重量1,175公斤，
    經被告事後稽核結果實際貨物重量為60公斤，遂認原告報運
    貨物出口，涉有虛報所運貨物重量情事，乃依據海關緝私條
    例第37條第2項規定， 處原告罰鍰計90,000元。原告不服，
    主張本案係借名出口，收取借名費用29,000元，懇請體恤商
    艱，就違規部分範圍減輕處罰云云，申經被告復查決定以，
    查本案虛報貨物數量， 而違反海關緝私條例第37條第2項規
    定，復查理由既稱係借名出口，自當認知有被利用從事不法
    行為之可能，理應特別審慎注意，藉以防止不法情事發生，
    善盡誠實申報之義務，原告能注意而未注意，自難謂無過失
    ，依司法院釋字第 275號解釋及改制前行政法院88年度判字
    第3691號判決意旨，即應受處罰。本案虛報出口貨物數量，
    被告依海關緝私條例處罰，並無不合等由，駁回其復查之申
    請。原告不服，循序提起訴願及本件行政訴訟。
四、原告於本件行政訴訟中訴稱，原告於92年12月24日經配額中
    間商（鼎盛公司）讓出歐洲六類配額約 6,000件給與他家廠
    商出口，共收入29,000元。詎事後得知中間商將此配額讓與
    一家信紡公司出口，實不知這家公司為何錯報公斤數。原告
    絕無理由為了29,000元，而從事不法出口。希望被告從輕發
    落，是否就原告所收29,000元配額費用來處罰。就同一事件
    ，被告既處罰信紡公司，又處罰原告，是否符合行政程序？
    又就同一事件，原告必須接受被告及國貿局之處罰、調查，
    是否符合行政程序云云？惟查：
１、原告既稱本案係讓出配額與其他廠商（訴訟理由雖稱非借名
    出口，然事實仍是以被告之名義出口），自當認知有被利用
    從事不法行為之可能，理應特別審慎注意，藉以防止不法情
    事發生，善盡誠實申報作為之義務，原告應注意能注意而未
    注意，即難謂無過失。依司法院釋字第 275號解釋及改制前
    行政法院88年度判字第3691號判決意旨，即應受處罰。
２、被告處罰信紡公司之規定與處罰原告之規定，若各有所司，
    自難謂一事二罰；又原告如有二個違章行為，而其處罰之主
    管機關，處罰對象之行為及處罰目的，均非相同，亦不生一
    事二罰之問題，併此敘明。
五、綜上所述，原告之陳詞均不可採，則被告認原告報運貨物出
    口，涉有虛報所運貨物重量情事，依海關緝私條例第37條第
    2項規定，處原告罰鍰計90,000元之處分， 揆諸首揭規定，
    並無違誤，復查決定及訴願決定遞予維持，均無不合。原告
    徒執前詞，訴請撤銷訴願決定及原處分，並無理由，應予駁
    回。
六、本件事證已臻明確，兩造其餘攻擊防禦方法均與本件判決結
    果不生影響，故不逐一論述，併此敘明。
據上論結，本件原告之訴為無理由，爰依行政訴訟法第233條第1
項、第236條、第195條第1項後段、第98條第3項前段判決如主文
。
中　　華　　民　　國　　94　　年　　12　　月　　30　　日
               　　　　　　　　　第四庭法    官 吳慧娟
上為正本係照原本作成。
本件以訴訟事件所涉及之法律見解具有原則性者為限，始得於本
判決送達後20日內向本院提出上訴狀並表明上訴理由，如已於本
判決宣示後送達前提起上訴者，應於判決送達後20日內補具上訴
理由（均按他造人數附繕本），且經最高行政法院許可後方得上
訴。
中　　華　　民　　國　　94　　年    12    月　　30　　日
          　　　　　　　　　　　　　　 書 記 官 劉道文
